【裁判字號】    98,裁,319
【裁判日期】    980212
【裁判案由】    營業稅
【裁判全文】
最  高  行  政  法  院  裁  定
                                       98年度裁字第319號
上  訴  人  甲○○
被 上訴 人  財政部臺灣省北區國稅局
代  表  人  乙○○
                          送達代收人  丙○○
上列當事人間營業稅事件，上訴人對於中華民國95年12月13日臺
北高等行政法院95年度訴字第1737號判決，提起上訴，本院裁定
如下：
    主  文
上訴駁回。
上訴審訴訟費用由上訴人負擔。
    理  由
一、按對於高等行政法院判決之上訴，非以其違背法令為理由，
    不得為之，行政訴訟法第242條定有明文。又依同法第243條
    第1項規定，判決不適用法規或適用不當者，為違背法令；
    而判決有同條第2項所列各款情形之一者，為當然違背法令
    。是當事人對於高等行政法院判決上訴，如依行政訴訟法第
    243條第1項規定，以高等行政法院判決有不適用法規或適用
    不當為理由時，其上訴狀或理由書應有具體之指摘，並揭示
    該法規之條項或其內容；若係成文法以外之法則，應揭示該
    法則之旨趣；倘為司法院解釋或本院之判例，則應揭示該判
    解之字號或其內容。如以行政訴訟法第243條第2項所列各款
    情形為理由時，其上訴狀或理由書，應揭示合於該條項各款
    之事實。上訴狀或理由書如未依此項方法表明，或其所表明
    者與上開法條規定不合時，即難認為已對高等行政法院判決
    之違背法令有具體之指摘，其上訴自難認為合法。
二、本件上訴人對於高等行政法院判決上訴，係以：上訴人於原
    審已陳稱上訴人係小本經營之資源回收中下游業者，於民國
    （下同）87年至90年間將所回收之廢棄物交由上游具有臺灣
    省第二資源回收物運銷合作社（下稱二資社）會員資格之業
    者蔡進昇（威達金屬有限公司《下稱威達公司》之負責人）
    ，再轉賣再生工廠，並由蔡進昇代表二資社開立統一發票予
    再生工廠，上訴人僅獲得其銷項金額約4%之處理費，故上訴
    人與蔡進昇所代表之二資社間實具有共同產銷之合作關係，
    並請求傳喚蔡進昇及二資社之代表人吳招治為證，惟原審未
    予傳喚，亦未究明蔡進昇與上訴人及二資社間共同產銷之合
    作關係，逕為不利於上訴人之判決，即有未依職權調查有利
    於上訴人證據，判決不適用法規之違背法令。又上訴人雖非
    二資社之社員，仍與社員有相同困難，然原審未見及此，未
    說明何以社員與非社員間即應有不同待遇，而不一體依一時
    貿易所得課徵個人綜合所得稅，以解決一般民眾及拾荒者難
    以開立銷貨憑證及再生工廠無法取得進項憑證之問題，逕認
    上訴人有違背現行加值型及非加值型營業稅法之漏報銷售額
    情事，顯有判決適用法規不當之違法等語，為其理由。經查
    ，原審綜合全辯論意旨及調查證據之結果，以上訴人非二資
    社社員，未依法辦理營業登記，於87年至90年間銷售所回收
    之廢棄物予蔡進昇經營之威達公司，未依規定申報銷售額，
    原處分據此依加值型及非加值型營業稅法第43條第1項第3款
    及第51條第1款規定，核定補徵營業稅併裁處罰鍰，於法並
    無不合，業於判決理由就本件相關爭點詳為審酌並於理由內
    詳為說明，且就上訴人主張各點不可採之理由一一指駁，核
    無違誤。上訴人所陳上述理由，無非係就原審取捨證據、認
    定事實之職權行使事項，指摘其為不當，並就原審已論斷者
    ，泛言其論斷違誤，而未具體表明原判決究有如何不適用法
    規、適用法規不當，或行政訴訟法第243條第2項所列各款之
    情形，難認對原判決之如何違背法令已有具體之指摘。依首
    揭規定及說明，應認其上訴為不合法。
三、據上論結，本件上訴為不合法，依行政訴訟法第249條第1項
    前段、第104條、民事訴訟法第95條、第78條，裁定如主文
    。
中    華    民    國    98    年    2     月    12    日
                    最高行政法院第四庭
                        審判長法官  劉  鑫  楨
                              法官  林  茂  權
                              法官  黃  淑  玲
                              法官  劉  介  中
                              法官  曹  瑞  卿
以  上  正  本  證  明  與  原  本  無  異
中    華    民    國    98    年    2     月    12    日
                              書記官  吳  玫  瑩


司法院資訊處製作；財團法人民間司法改革基金會備份。
